Inventaris van het archief van het Scheikundig Laboratorium van de Marine, 1886-1969
Nationaal Archief, Den Haag
Koninklijke Marine: Scheikundig Laboratorium van de Marine
KM / Scheikundig Laboratorium
1886-1969
D82
0.70 meter; 18 inventarisnummers.
Normale geschreven, getypte en gedrukte documenten. Daarbij blauwdrukken en foto's.
Nationaal Archief, Den Haag
Koninklijke Marine / Scheikundig Laboratorium
Het archief bevat algemene archiefstukken zoals brievenboeken en agenda's van ingekomen memo's en uitgaande stukken. Verder zijn opgenomen instructies, leidraden en keuringseisen uit de periode 1927-1940. Voorts bijzondere stukken te weten blauwdrukken van mijnen, torpedo's, dieptebommen, pantserdekschepen en foto's van proefnemingen in de duinen.
Archiefvorming
Geschiedenis van de archiefvormer
De Koninklijke Marine heeft sinds 1885 chemische deskundigen in dienst. Zij waren ondergebracht op het Marine Etablissement Amsterdam.
De functionarissen adviseerden de Marine op het gebied van de bewaring en het onderhoud van ontploffingsmiddelen, smeermiddelen et cetera en keurden deze waren.
Geschiedenis van het archiefbeheer
Over het archief is niet meer te achterhalen hoe het is ontstaan. Het werd in 1993 door de Centrale Documentaire Informatievoorziening KM (Marinestaf) overgedragen aan het Centraal Archievendepot. Bij de overdracht heeft het archief een omvang van 1,0 strekkende meter.
De verwerving van het archief
Overbrenging van een overheidsarchief
Inhoud en structuur van het archief
05.02; 2.12
Selectie en vernietiging
Tijdens de bewerking van het archief van het Scheikundig Laboratorium van de Marine, 1886-1969 in 2007 is 3 strekkende meter archief vernietigd op grond van de selectielijsten militair personeel, organisatie rijksdienst en militair materieel alsmede de vernietigingslijst van het Ministerie van Defensie.
Aanwijzingen voor de gebruiker
Openbaarheidsbeperkingen
Volledig openbaar.
Materiële beperkingen
Aanvraaginstructie
Openbare archiefstukken kunnen online worden aangevraagd en gereserveerd. U kunt dit ook via de terminals in de studiezaal van het Nationaal Archief doen. Om te kunnen reserveren dient u de volgende stappen te volgen:
U maakt een profiel aan op www.gahetna.nl, en logt vervolgens in
Via de archiefinventaris (alleen de beschrijvingen met rode nummers) selecteert u het gewenste archiefstuk door op de knop 'Reserveren' te klikken
In het volgende scherm geeft u aan op welke dag u het archiefstuk wilt inzien
Indien u zich bevindt in de studiezaal en een tafelnummer heeft ontvangen kunt u dit nummer vermelden. Als u geen tafelnummer heeft kunt u tafelnummer 777 laten staan
Vervolgens bevestigt u uw reservering door deze te versturen.
Verwant materiaal
Beschikbaarheid van kopieën
Beschrijving van de series en archiefbestanddelen
- Brievenboeken., 1886-1939; 1-9; 9 delen
  Niet alle delen zijn ingebonden. De inventarisnummers 6-9 bevatten ook ingekomen stukken.
  - 1886 - 19 dec. 1888, 1
  - 1888 juni 2 - 1893 dec. 8, 2
  - 1893 dec. 9 - 1998 juni 4, 3
  - 1898 juni 10 - 1903 mrt 3, 4
  - 1903 april 8 - 1907 juli 3, 5
  - 1907 juli 3 - 1912 dec. 10, 6
  - 1912 dec. 12 - 1924 aug.19, 7
  - 1924 aug. 28 - 1930 okt. 10, 8
  - 1930 okt. 24 - 1939, 9
- Agenda's van ingekomen memo's., 1886-1939; 11-12; 2 delen
  - 1886 - 1910 febr. 16, 11
  - 1910 febr. 26 - 1939, 12
- Agenda's van uitgaande stukken, losbladig., 1946-1969; 10; 1 omslag
- Ingekomen stukken., 1873-1941; 13-14; 2 pakken
  - 1873-1932, 13
  - 1933-1941, 14
- Instructies, leidraden, keuringseisen., 1927-1940; 15; 1 omslag
- Blauwdrukken van mijnen, torpedo's, dieptebommen, pantserdekschepen., [1894, 1907, 1936]; 16; 1 omslag
- Foto's van proefnemingen in de duinen., 1918; 17; 1 omslag
- Gummi-Zeitung - Organ für die gesammten Interessen der Gummi-Branche und deren Hilfs- und Neben-Industrieen. Dresden. Wekelijks periodiek. Gebonden., 1985-1879; 18; 1 band